【裁判字號】    98,再,1
【裁判日期】    980508
【裁判案由】    開始重新審理
【裁判全文】
臺灣高等法院高雄分院刑事裁定             98年度再字第1號
    抗  告  人
    即  被  告  甲○○
上列抗告人因聲請觀察勒戒案件，不服臺灣高雄地方法院中華民
國98年1 月22日裁定（98年度毒聲字第60號），提起抗告，本院
裁定抗告駁回確定後，檢察官聲請重新審理，經本院裁定開始重
新審理，本院裁定如下：
    主  文
原裁定撤銷。
檢察官之聲請駁回。
    理  由
一、本件抗告意旨略以：抗告人即被告甲○○（下稱抗告人）並
    無施用第一級毒品海洛因之情事，經抗告人自行追索相關歷
    程，應係尿液編號錯誤登錄，系爭編號K97046號尿液並非抗
    告人之尿液，此業經海巡署南部地區巡防局於民國98年2 月
    16日發函臺灣高雄地方法院檢察署（果股）予以更正，可向
    該股檢察官電詢是實。綜上，原裁定顯非適法，爰依法提起
    抗告，請求撤銷原裁定云云。
二、檢察官聲請意旨略以：被告甲○○基於施用第一級毒品海洛
    因之犯意，於97年12月5 日為警採尿前回溯26小時內之某時
    許，在不詳處所，施用第一級毒品海洛因1 次，嗣於97年12
    月4 日晚間10時50分許為警查獲，被告雖於警詢及偵查中均
    未承認前揭犯行，惟查被告採尿經送檢驗，以氣相層析質譜
    儀法（GC-MS） 確認檢驗之結果，呈嗎啡陽性反應，有高雄
    市立凱旋醫院濫用藥物尿液檢驗報告在卷可稽，被告施用毒
    品犯行堪以認定，爰依毒品危害防制條例第20條第3 項、第
    1 項規定，聲請裁定將被告送勒戒處所觀察、勒戒等語。
三、原審裁定意旨略以：被告於97年12月5 日11時25分許採尿時
    回溯26小時內之某時，在高雄地區某不詳處所，施用第一級
    毒品海洛因1 次，嗣於97年12月4 日23時10分許，在高雄市
    鼓山區○○路863 號14樓之3 經警查獲，經採集被告尿液送
    驗結果，呈海洛因代謝物嗎啡陽性反應，足見被告確有施用
    第一級毒品之犯行，爰依毒品危害防制條例第20條第1 項、
    第3 項及觀察勒戒處分執行條例第3 條第1 項規定，裁定將
    被告送勒戒處所觀察、勒戒，期間不得逾2 月等語。
四、原審裁定准許檢察官之聲請而裁定被告送觀察、勒戒，固非
    無見；然查：被告對原審裁定抗告後，曾經本院以98年度毒
    抗字第33號裁定駁回抗告而確定，且其抗告時辯稱：經抗告
    人自行追索相關歷程，應係尿液編號錯誤登錄，系爭編號K9
    7046號尿液並非抗告人之尿液等語。嗣經行政院海岸巡防署
    海岸巡防總局南部地方巡防局（下稱海巡署）於98年4 月1
    日以高市機字第0980005344號函台灣高雄地方法院檢察署，
    以「誤將另案嫌疑人方智中與被告甲○○採取之尿液編號均
    為「K97046」，將該2 人之尿液重複取號，且本件原裁定根
    據高雄市立凱旋醫院97年12月19日濫用藥物尿液檢驗報告為
    方智中之尿液檢驗報告，並非本件被告甲○○之尿液檢驗報
    告，特予更正」。並另將所採被告甲○○之尿液於98年4 月
    2 日送驗後，呈愷他命陽性反應，有高雄市立凱旋醫院98年
    4 月13日濫用藥物尿液檢驗報告在卷足憑，是被告甲○○此
    次所採之尿液並無第一級毒品海洛因代謝物陽性反應，有上
    開海巡署之函文暨該署高雄市機動查緝隊98年4 月9 日針對
    甲○○毒品案行政疏誤報告及高雄市立凱旋醫院98年4 月13
    日濫用藥物尿液檢驗報告在卷可稽。綜上所述，被告甲○○
    應未施用第一級毒品海洛因，而係警方在採尿過程中編號重
    複，誤將案外人方智中之尿液當作被告甲○○之尿液，事實
    上當初所採被告甲○○之尿液嗣後送驗結果檢出愷他命陽性
    反應，並無嗎啡陽性反應。
六、綜上所述，原審裁定以本案採集尿液重複編號之檢驗結果，
    而依毒品危害防制條例第20條第1 項規定，裁定被告應送勒
    戒處所觀察、勒戒，依上開說明，容有未洽。抗告意旨所陳
    係因尿液編號錯誤登錄，系爭編號K97046號尿液並非被告之
    尿液等語，指摘原裁定不當，為有理由，自應將原裁定予以
    撤銷；又本件聲請人即臺灣高雄地方法院檢察署檢察官既亦
    以上開理由而對本院上開原確定裁定聲請重新審理，而經本
    院認有理由而裁定開始重新審理，已如前述，被告不應受勒
    戒處所之觀察、勒戒處分，此部份事證業已明確，本院因認
    有必要自為裁定，爰裁定本件檢察官觀察、勒戒處分之聲請
    應予駁回。
據上論結，應依刑事訴訟法第413 條，裁定如主文。
中    華    民    國    98    年    5     月    8     日
                  刑事第二庭  審判長法  官  林正雄
                                    法  官  陳啟造
                                    法  官  黃壽燕
以上正本證明與原本無異。
不得再抗告。
中    華    民    國    98    年    5     月    8     日
                                    書記官  梁雅華


司法院資訊處製作；財團法人民間司法改革基金會備份。
